臺灣臺中地方法院刑事判決　　　　　　　　　　　　九十三年度易緝字第六○四號
　　公　訴　人　臺灣臺中地方法院檢察署檢察官
　　被　　　告　黃培訓
右列被告因竊盜案件，經檢察官聲請簡易判決處刑（九十三年度偵字第一六五五號）
，經本院沙鹿簡易庭認不宜以簡易判決處刑，簽移本院刑事庭改依通常程序審理，並
經檢察官併案（九十三年度偵字第八三四○號），被告於準備程序中就被訴及併案事
實為有罪之陳述，經告知簡式審判程序之旨，並聽取公訴人、被告之意見後，由本院
合議庭裁定由受命法官獨任進行簡式審判程序，判決如左：
    主    文
黃培訓共同連續攜帶兇器竊盜，處有期徒刑玖月。
    犯罪事實
一、黃培訓因有施用毒品之習慣而缺錢花用，竟基於意圖為自己不法所有之概括犯意
    ：(一)先於民國九十三年一月十一日下午一時許，與亦有意圖為自己不法所有之概
    括犯意之王永富（其所涉連續加重竊盜犯行，業經本院以九十三年度易字第一○
    七六號判處有期徒刑十月，復經臺灣高等法院臺中分院以九十三年度上易字第一
    一二○號上訴駁回確定），共同基於犯意聯絡及行為分擔，由王永富騎乘其不知
    情之父王金鍊所有平日由王永富使用之之車牌號碼ＢＺＩ─一○八號重型機車搭
    載黃培訓，途經臺中縣龍井鄉○○路二一六巷六六弄二九號之房屋前，見許煌哲
    所有之不鏽鋼門一扇【價值約新臺幣（下同）一萬五千元，業據許煌哲領回】置
    於該處，無人看管，認有機可趁，黃培訓及王永富即以徒手方式竊取得手。(二)復
    於九十三年三月十五日上午十一時許，黃培訓承接上開意圖為自己不法所有之概
    括犯意，與同有意圖為自己不法所有之概括犯意之蔡季宏（其所涉連續竊盜部分
    由檢察官另案偵辦中），共同基於犯意聯絡及行為分擔，由蔡季宏提供為其所有
    客觀上足以對人之生命、身體造成危險性之兇器十字型螺絲起子二支，並由黃培
    訓騎乘其不知情之父親黃良安所有車牌號碼ＪＡＵ─二七三號重型機車搭載蔡季
    宏，途經臺中縣火車鐵路沿線龍井站及大肚站間，見無人看管，認有機可趁，黃
    培訓、蔡季宏即各持前開十字型螺絲起子一支，竊取臺灣鐵路管理局所有之電源
    通訊接續箱防護板十五片，渠等二人得手後旋持之前往不知情之林勝義所開設之
    「忠義廢五金買賣行」出賣予該買賣行之不知情員工紀連鵬變換現金花用。(三)再
    於同日下午二時三十分許，黃培訓與蔡季宏承續上開意圖為自己不法所有之概括
    犯意聯絡，持上開十字型螺絲起子二支，亦由黃培訓騎乘其不知情之父親黃良安
    所有車牌號碼ＪＡＵ─二七三號重型機車搭載蔡季宏，前往鐵路海線自基隆起南
    下一百八十八公里五百八十五公尺處，見無人看管，認有機可趁，渠等二人即各
    持前開十字型螺絲起子一支，竊取臺灣鐵路管理局所有之電源通訊接續箱箱門三
    片及防護板二片得手，並置於渠等二人之實力支配之下。嗣分別於(一)九十三年一
    月十一日，黃培訓、王永富竊取前開犯罪事實(一)所載許煌哲所有之不鏽鋼門一扇
    得手後，即由王永富騎乘該車牌號碼ＢＺＩ─一○八號重型機車搭載黃培訓離開
    ，於該日下午一時四十分許，行經臺中縣龍井鄉○○○路○段之路段時，因形跡
    可疑，為警攔查而當場查獲。(二)九十三年三月十五日下午二時三十分許，於黃培
    訓、蔡季宏竊取上開犯罪事實(三)所載之臺灣鐵路管理局所有之電源通訊接續箱箱
    門三片及防護板二片得手之際，為適行經該處之臺灣鐵路管理局人員王炳輝發覺
    ，黃培訓、蔡季宏見狀即隨處棄置已竊取得手之臺灣鐵路管理局所有之電源通訊
    接續箱箱門三片及防護板二片而分頭逃逸，經警採集前開現場所遺留之電源通訊
    接續箱箱門三片及防護板二片上之可疑指紋，經送內政部警政署刑事警察局鑑驗
    經比對結果為黃培訓之指紋後，始查悉上情。
二、案經臺中縣警察局烏日分局報請臺灣臺中地方法院檢察署檢察官偵查後聲請簡易
    判決處刑及併案偵辦。
    理    由
一、右揭連續竊盜三次之事實，業據被告黃培訓於本院審理時坦承不諱，核與共犯王
    永富於本案所供述行竊手法、行為分擔等情節相符，且與被害人許煌哲於警詢中
    指述之失竊情節吻合，並經證人即臺灣鐵路管理局彰化電務段助理工務員王炳輝
    於警詢所述發現被告黃培訓與共犯蔡季宏竊盜情節相符，亦經證人即臺灣鐵路管
    理局彰化電務段大甲號誌分駐所技術助理趙令瑞、臺灣鐵路管理局彰化電務段契
    約工楊金雍、林勝義及紀連鵬等人於警詢時證述明確。且前開為警自現場所遺留
    之電源通訊接續箱箱門三片及防護板二片上之可疑指紋，經送內政部警政署刑事
    警察局以照相法、指紋特徵點比對法鑑驗結果為：「送鑑採自電器箱鐵門上指紋
    一枚，經比對結果，與所附對象本局檔存黃培訓指紋卡之右拇指指紋相符」等情
    ，有該局九十三年三月十八日刑紋字第○九三○○六二六三七號鑑驗書一紙附卷
    可稽，復有被害人許煌哲、臺灣鐵路管理局彰化電務段契約工楊金雍所出具之贓
    物領據二紙、現場暨查獲照片六幀等件附卷可稽，足認被告之自白與事實相符，
    堪予採信，被告犯行，應堪認定。
二、按刑法第三百二十一條第一項第三款之攜帶兇器竊盜罪，係以行為人攜帶兇器竊
    盜為其加重條件，此所謂兇器，其種類並無限制，凡客觀上足對人之生命、身體
    、安全構成威脅，具有危險性之兇器均屬之，且祇須行竊時攜帶此種具有危險性
    之兇器為已足，並不以攜帶之初有行兇之意圖為必要（最高法院七十九年度台上
    字第五二五三號判例要旨可供參照）。查被告黃培訓自承就犯罪事實(二)、(三)部分
    有攜帶由共犯蔡季宏提供之十字型螺絲起子二支並用以行竊等情，而該十字型螺
    絲起子二支均屬堅硬銳利之金屬製器具，客觀上足以對他人之生命、身體、安全
    構成威脅，顯係具有危險性之兇器。又按竊取行為是否既遂，應以其已否移入自
    己實力支配之下為區別之標準，而非以是否已搬運上車或已否移出室外為斷，亦
    經最高法院七十六年度台上字第三五三○號判決揭明斯旨。是犯罪事實(二)所載之
    被告黃培訓夥同共犯蔡季宏共同行竊臺灣鐵路管理局所有之電源通訊接續箱箱門
    三片及防護板二片，係已拆卸後並置於渠等二人之實力支配下，渠等二人竊取行
    為自斯時起即已達既遂階段，與渠等二人事後將前開所竊取之物棄置於現場而分
    頭逃跑無涉。核被告黃培訓所為，犯罪事實(一)部分，係犯刑法三百二十條第一項
    之普通竊盜罪，而犯罪事實(二)、(三)部分，則均係犯刑法第三百二十一條第一項第
    三款之攜帶兇器之加重竊盜罪。次查被告黃培訓所為之犯罪事實(一)與犯罪事實(二)
    、(三)部分，分別與共犯王永富、蔡季宏間，均有犯意之聯絡及行為之分擔，各應
    依刑法第二十八條之規定論以共同正犯。再查被告先後為犯罪事實(一)至(三)所示之
    普通竊盜及加重竊盜犯行，時間緊接，各觸犯構成要件相同之罪，顯係基於概括
    犯意為之，為連續犯，應依刑法第五十六條之規定，從一重之刑法第三百二十一
    條第一項第三款之攜帶兇器之加重竊盜罪處斷，並依法加重其刑。又被告既自承
    其有如犯罪事實(二)、(三)所載之時、地，與共犯蔡季宏共同持十字型螺絲起子二支
    連續竊盜二次之加重竊盜犯行部分（即併案之臺灣臺中地方法院檢察署九十三年
    度偵字第八三四○號案件），雖均未據公訴人提起公訴，然此部分與已起訴之犯
    罪事實(一)間，具連續犯裁判上一罪之關係，為起訴效力所及，本院自應予以審究
    ，併此敘明。爰審酌被告之平日素行，且其年輕力強，不思上進，自力更生，僅
    因施用毒品而有成癮性而缺錢使用，竟為貪圖私利，從事宵小行徑，絲毫不具尊
    重他人財產權之基本觀念而多次行竊，且就犯罪事實(二)、(三)部分另攜帶客觀上足
    對人生命、身體之十字型螺絲起子二支偷竊，對於社會治安所生危害之程度非輕
    及所竊得之財物價值，惟念及其犯罪後坦承犯行，態度良好等一切情狀，量處如
    主文所示之刑，以示懲儆。
三、至未扣案之十字型螺絲起子二支，雖係共犯蔡季宏所有並供犯本件犯罪事實(二)、
    (三)竊盜犯行所用之物，然既未扣案，且被告亦自承行竊後逃緝之際均已隨處丟棄
    等語，而上開之物復非屬違禁物，為免將來執行之困難，爰均不另為沒收之宣告
    ，附此敘明。
據上論斷，應依刑事訴訟法第四百五十二條、第二百七十三條之一第一項、第二百九
十九條第一項前段，刑法第二十八條、第五十六條、第三百二十一條第一項第三款，
判決如主文。
本案經檢察官甲○○到庭執行職務。
中      華      民      國    九十三    年     十一     月     三十     日
                                    臺灣臺中地方法院刑事第十三庭
                                        法  官  陳  可  薇
右正本證明與原本無異。
如不服本判決，應於送達後十日內向本院提出上訴狀（須附繕本），上訴於臺灣高等
法院臺中分院。
                                        書記官
中      華      民      國    九十三    年     十一     月     三十     日
附錄論罪科刑法條：
刑法第三百二十條第一項
意圖為自己或第三人不法之所有，而竊取他人之動產者，為竊盜罪，處五年以下有期
徒刑、拘役或五百元以下罰金。
刑法第三百二十一條
犯竊盜罪而有左列情形之一者，處六月以上、五年以下有期徒刑：
一  於夜間侵入住宅或有人居住之建築物、船艦或隱匿其內而犯之者。
二  毀越門扇、牆垣或其他安全設備而犯之者。
三  攜帶兇器而犯之者。
四  結夥三人以上而犯之者。
五  乘火災、水災或其他災害之際而犯之者。
六  在車站或埠頭而犯之者。
前項之未遂犯罰之。
